【裁判字號】    88,上易,2834
【裁判日期】    890216
【裁判案由】    竊盜等
【裁判全文】
臺灣高等法院臺中分院刑事判決                  八十八年度上易字第二八三四號
    上  訴  人
    即  被  告  己○○
右上訴人因竊盜等案件，不服臺灣苗栗地方法院八十八年度易字第一七四號中華民國
八十八年八月三日第一審判決（起訴案號：臺灣苗栗地方法院檢察署八十八年度偵字
第六三四號；併辦案號：八十八年度偵字第一二五八、五六三四、五七八七號、八十
九年度偵字第一○四號），提起上訴，本院判決如左：
      主  文
原判決關於己○○部分撤銷。
己○○連續結夥三人以上竊盜，累犯，處有期徒刑貳年。
      事  實
原審判決書所記載之事實，除應補載：「吳勝發仍基於意圖為自己不法所有之概括犯
意，(一)於八十八年九月七日上午八時許，在苗栗縣竹南鎮○○街一四○巷三十九號旁
，竊取得黃誌清所有牌照號碼ＳＣＸ－四七三號機車一部，得手後留供己用，嗣於八
十八年十一月六日下午一時許，為警持搜索票在己○○住處後門，即苗栗縣竹南鎮○
○里○○街二五九巷二十七號後門查獲。(二)又於於八十八年十一月八日上午八時許，
在桃園市○○○街八十四號前，竊取得謝振昌所有牌照號碼ＤＩ－五七四一號自小貨
車一輛；繼又於八十八年十一月十日中午十二時許，在苗栗縣頭份鎮○○路五六五巷
前，竊取得陳美玲所為之ＬＵ－七九二五號車牌一面，並將該竊得之ＬＵ－七九二五
號車牌，改懸在ＤＩ－五七四一號自小貨車上，嗣於八十八年十一月十六日下午四時
三十分許，由劉瑞發（另由檢察官偵辦）駕駛上開贓車內載己○○，行經苗栗縣竹南
鎮○○街二號前，為警攔檢時己○○趁機逃逸。(三)又於八十八年十二月二十三日下午
四時許，在苗栗縣頭份鎮與竹南鎮交界之運動公園旁，竊取連秀月所有置放於ＭＦ－
三二九六號自用小客車內之手提電腦一台、行動電話一支、現金新台幣七千元、客戶
資料等物，己○○並將上開竊取所得之手提電腦一台、行動電話一支，交予知情之解
堯麟（由檢察官另行偵辦）販賣，嗣於八十八年十二月二十五日上午十一時五十分許
，為警持搜索票前往苗栗縣造橋鄉龍昇村潭內十一號，即解堯麟住處內查獲上開手提
電腦一台、行動電話一支。」外，其餘與本院認定之犯罪事實相同，茲引用之（如附
件）。
      理  由
一、本案經本院審理結果，認第一審判決所認定之事實部分，其認事用法均無不當，
    茲引用原審判決書所記載之證據暨理由（如附件）。
二、本院另查(一)上訴人即被告（以下稱被告）於警訊中否認上開ＳＣＸ－四七三號機
    車與伊無關，並否認曾騎用過該機車云云。然查上開機車確於事實欄所載時地失
    竊，業據證人吳舒郁於警訊中證述明確，並有車輛失竊資料個別查詢報表附卷可
    證；證人黎圓妹並於警訊中指證：伊於九月間即曾看見被告使用前開機車，且上
    開機車停放於被告住處後門已有二、三個月等情明確。被告隨即又於偵查中改稱
    ：上開機車是伊當兵時之朋友，於八十八年十一月十幾號，從桃園騎下來寄放的
    等語。經核被告所辯之內容，不惟前後不一並與事實不符，所辯各語委無足採，
    堪認上開機車確為被告竊取得無訛。(二)按ＤＩ－五七四一號自小貨車暨ＬＵ－七
    九二五號車牌，係分別為被害人謝振昌、陳美玲所失竊，業據被害人謝振昌、陳
    美玲二人分別於警訊中指陳明確，並有贓物領據附卷可證。而ＤＩ－五七四一號
    自小貨車係被告交劉瑞發駕駛，而於警攔檢時被告即自車內趁機逃逸，且該車係
    以接線方式發動，車體並已改噴上綠色掩蓋之事實，亦據劉瑞發先後於警訊及偵
    查中證述明確。即被告於偵查中亦坦承：伊確於警攔檢時趁機逃逸等情是實。被
    告雖於偵查中辯稱：上開自小貨車係於八十八年十一月十二日左右，由伊當兵時
    之同事綽號「天狗」者開至伊家，該綽號「天狗」者將該車交給伊後就沒有再回
    來云云，然本院參酌本件各項事項暨被告見警攔檢即逃逸等情，堪認被告所辯上
    開各情並非實在，前開自小貨車暨改懸之車牌一面應係被告竊取無疑。(三)被害人
    連秀月確於右揭事實欄所載時、地，失竊手提電腦一台、行動電話一支、現金新
    台幣七千元、客戶資料等物，業據被害人連秀月於警訊中指陳甚詳，並有贓物認
    領保管單附卷可證。又為警查獲屬被害人連秀月所有之手提電腦一台、行動電話
    一支，確係被告交由解堯麟販賣之事實，亦據解堯麟先後於警訊及偵查中供陳明
    確。即被告於偵查中亦坦承確與解堯麟認識屬實。本院綜合本件原審暨前述各項
    事證以觀，堪認解堯麟上開所為不利被告之供述，應屬事實，被告否認曾為該部
    分之竊盜犯行，無非卸責之詞，不足採信。(四)綜上所述，本件右揭事實欄即檢察
    官併案部分事證明確，被告犯行洵堪認定。
三、核被告與朱崇仁、林漢文三人共同行竊部分，所為係犯刑法第三百二十一條第一
    項第四款之結夥三人以上竊盜罪。被告另犯有同法第三百二十條第一項之竊盜罪
    （包括右揭檢察官併案部分）、第三百五十四條之毀損罪。檢察官移送併辦部分
    ，與已起訴部分因有連續犯之裁判上一罪關係，為起訴效力所及，本院自得併予
    審理，併此敘明。被告己○○、朱崇仁、林漢文三人間，就原審判決附表編號１
    至６之竊盜罪，彼此互有犯意聯絡及行為分擔，均為共同正犯。被告己○○與被
    告林漢文就原審判決附表編７之竊盜犯行間，亦互有犯意聯絡及行為分擔，均為
    共同正犯。被告己○○前後多次竊盜犯行，時間緊接，觸犯構成要件相同之罪名
    ，顯係基於概括犯意為之，為連續犯，應依刑法第五十六條規定，以連續結夥三
    人以上竊盜罪論處並依法加重其刑。被告己○○所為上開連續結夥三人以上竊盜
    罪及毀損罪二罪間，有方法結果之裁判上一罪之牽連關係，應從一重之連續結夥
    三人以上竊盜罪論處。被告己○○曾受有期徒刑之執行完畢，有台灣苗栗地方法
    院檢察署刑案資料查註紀錄表附卷可參，其於五年內再犯本件有期徒刑以上之罪
    ，為累犯，應依刑法第四十七條規定遞加重其刑。原審予以論科，固非無見，然
    查原審就檢察官併由本院審理部分未及審酌，事實之認定尚有未合，被告上訴意
    旨否認犯行雖無理由，然原審判決既有上開可議之處，仍應由本院予以撤銷改判
    。爰審酌被告己○○已有前科紀錄，再犯此案之罪，且其犯後否認犯行，犯後態
    度不佳，暨其犯罪之動機、目的、手段、所生之危害及犯罪後之態度等一切情狀
    ，量處如主文第二項所示之刑。
四、被告經本院合法傳喚，無正當之理由不到庭，本院爰不待其陳述，逕行判決。
據上論結，應依刑事訴訟法第三百六十九條第一項前段、第三百六十四條、第三百七
十一條、第二百九十九條第一項前段，刑法第五十六條、第二十八條、第三百二十一
條第一項第四款、第三百五十四條、第五十五條、第四十七條，罰金罰鍰提高標準條
例第一條前段，判決如主文。
本案經檢察官朱朝亮到庭執行職務。
中      華      民      國    八十九     年      二       月    十六    日
                                  臺灣高等法院臺中分院刑事第六庭
                                        審判長法  官  古  金  男
                                              法  官  沈  應  南
                                              法  官  張  祺  祥
右正本證明與原本無異。
不得上訴。
                              書記官  顏  子  良
中      華      民      國    八十九     年      二       月    十八    日
                                                                        Ｑ
台灣苗栗地方法院刑事判決                          八十八年度易字第一七四號
    公  訴  人  臺灣苗栗地方法院檢察署檢察官
    被      告  己○○  男二十六歲（民國○○○年○月○○日生）
                        住苗栗縣竹南鎮○○里○○街二十七號
                        身分證統一編號：Ｋ一二八五二四三號
    被      告  朱崇仁  男十九歲（民國○○○年○月○○日生）
                        住苗栗縣竹南鎮崎頂里四鄰十一號
                        身分證統一編號：Ｅ00000000號
右列被告因竊盜案件，經檢察官提起公訴（八十八年度偵字第六三四號），及移送併
辦（八十八年度偵字第一二五八號），本院判決如左：
    主  文
己○○連續結夥三人以上竊盜，累犯，處有期徒刑壹年陸月。
朱崇仁連續結夥三人以上竊盜，處有期徒刑壹年。
    事  實
一、己○○曾因違反藥事法案件，經法院判處有期徒刑一年二月確定，於民國（下同
    ）八十五年十一月二十八日執行完畢，猶不知悔改，復與朱崇仁及林漢文（另案
    由本法院併案審理中），共同基於意圖為自己不法所有之概括犯意聯絡、行為分
    擔，分別於附表編號１至６所示之時間、地點，連續竊取附表所示周少鵬等人所
    有之車輛五部、車牌二面，得手後留渠等供代步之用。己○○、林漢文續共基前
    開概括犯意，於附表編號７所示之時間、地點，竊取甲○○所有之ＭＥ─五六五
    二號自用小客車乙部，並由林漢文於八十八年一月一日十四時許在苗栗縣竹南鎮
    崎頂里二鄰八之一號駕駛該車，經警盤查駕車逃逸，林漢文即將該車交予己○○
    由其駕駛至苗栗縣竹南鎮公義里與新竹交界西濱公路橋下，並基於毀損之犯意，
    將該車焚燬。嗣先於八十八年一月二十四日下午四時二十分許，林漢文駕駛前開
    竊得之ＬＪ一六五五號自小客車，至苗栗縣竹南鎮崎頂里四鄰十一號朱崇仁住處
    前停放，朱崇仁則欲駕駛牌號ＫＰ─○九九六號自小客車懸掛竊得之ＬＮ─八八
    三０號車牌外出購物時，為警當場查獲。並循線由朱崇仁帶同警方在竹南工業區
    大門口等如附表所示之地尋獲其餘失竊贓車。又續於八十八年二月一日二十一時
    許，經警於上開西濱公路橋下查獲焚燬之ＭＥ─五六五二號自用小客車。
三、案經苗栗縣警察局竹南分局移送臺灣苗栗地方法院檢察署檢察官偵查起訴及同署
    檢察官移送併辦。
    理  由
一、訊據被告己○○及朱崇仁均矢口否認右揭竊車之犯行，己○○辯稱：伊與林漢文
    及朱崇仁不熟，不知他們為何陷害伊，伊根本不會駕駛車輛云云。朱崇仁則辯稱
    ：車皆是己○○交給伊，並說是他幫人處理的報廢車，伊不知道車子是竊來的云
    云。惟查，編號１所示之車，被告朱崇仁在警偵訊中供陳：係被告己○○帶伊前
    往苗栗縣竹南鎮運動家保齡球館旁空地，告知伊有該部ＭＢ─一五四一車。被告
    林漢文於警訊中亦同供稱：被告己○○帶我去看過該部ＭＢ─一五四一號車，並
    告知伊說要用可以去開。編號２所示之車，被告朱崇仁於警訊中稱：是八十八年
    元月二十日經過該處時，被告己○○說有該部車，但沒說怎麼處理。編號３所示
    之車牌二面，是於朱崇仁家當場查獲。被告朱崇仁則稱：係被告己○○拆下置於
    伊家中。編號４所示之車，被告朱崇仁於警訊中稱：係被告己○○說有一部貨車
    借放在朋友家附近，如有需要可借我使用，並帶我去看，我才知有該車，但不知
    是他偷的，也未開過。編號５所示之車是在被告朱崇仁家旁當場查獲，車牌置於
    屋內，而朱崇仁辯稱：是被告林漢文開來要還己○○的，而己○○當時開來時就
    將車牌拆下說要註銷。被告林漢文則於警訊中則供稱：該車是八十八年一月二十
    四日凌晨在被告朱崇仁住處向被告己○○借用的，當日知被告己○○要去，故開
    來還他。被告己○○說該車是表哥賣給他的報廢車。編號６所示之車亦於被告朱
    崇仁家當場查獲，其上則懸掛編號３車之車牌二面，被告朱崇仁並辯稱：是被告
    己○○開去他家寄放，因被告林漢文至家中作客，才借開該車出去買東西。編號
    ７所示之車，被告林漢文於警訊中供陳：係被告己○○於八十八年一月一日十四
    時許，在苗栗縣竹南鎮崎頂里二鄰八之一號借予伊，伊駕該車遭警盤檢，即以時
    速一百公里以上之速度逃逸，伊於同月二日應被告己○○之請將該車駕至同鎮大
    埔里大埔工業區崎頂鈞蝦場附近還被告等語。是綜上所述被告朱崇仁、林漢文二
    人於不同時地，均指証右開車均係被告己○○所竊取而交予渠等二人或告知其二
    人之情，又被告己○○與被告朱崇仁、林漢文二人係朋友僅數百元債務關係等情
    ，亦為被告己○○於本院審理中所自承，即實難認被告己○○無右開竊盜犯行；
  又被告林漢文於八十八年一月二十九日於偵查中供稱：為警查獲時伊去被告朱崇
    仁家中係為向伊借車，至伊於警訊中稱欲向被告己○○借車，是被告朱崇仁要伊
    說的，車係被告朱崇仁偷的等語，被告朱崇仁於八十八年二月十日於偵查中供稱
    ：有偷車，偷過家中二部，是竹南工業區附近偷的等語。被告林漢文則於同日偵
    查中供稱：有偷車等語。再參以失竊之右開車或大都由被告朱崇仁帶同警方尋獲
    ，或於被告朱崇仁住處當場查獲，或由被告林漢文使用等情，即被告己○○竊車
    後，均係交由被告朱崇仁、林漢文保管或使用，足見被告己○○、朱崇仁、林漢
    文三人間確有共同犯意之聯絡。被告己○○、朱崇仁上開所辯無非避重就輕、互
    相推委卸責之詞，俱不可採。此外，復有被害人周少鵬、江坤地、乙○○、丁○
    ○、庚○○、丙○○、甲○○等指述失竊之情節甚詳，且出具贓物認領保管單數
    紙附卷及焚燬之ＭＥ─五六五二號自用小客車照片數幀在卷足稽。被告己○○、
    朱崇仁竊盜之犯行、被告己○○毀損之犯行均堪以認定。
二、查被告己○○、朱崇仁、林漢文三人共同行竊，是核被告己○○、朱崇仁所為核
    犯刑法第三百二十一條第一項第四款之結夥三人以上竊盜罪。被告己○○另犯有
    同法第三百二十條第一項之竊罪、第三百五十四條之毀損罪。檢察官移送併辦
    部分，與已起訴部分因有連續犯之裁判上一罪關係，為起訴效力所及，本院自得
    併予審理，併此敘明。被告己○○、朱崇仁、林漢文三人間，就上開編號１至６
    之竊盜罪，彼此互有犯意聯絡及行為分擔，均為共同正犯。被告己○○與被告林
    漢文就右開編７之竊罪間，亦互有犯意聯絡及行為分擔，均為共同正犯。被告
    己○○、朱崇仁二人前後多次竊盜之犯行，時間緊接，觸犯構成要件相同之罪名
    ，顯係基於概括犯意為之，為連續犯，應依刑法第五十六條規定，以連續結夥三
    人以上竊盜罪論處並依法加重其刑。被告己○○所為上開連續結夥三人以上竊盜
    罪及毀損罪二罪間，有方法結果之裁判上一罪之牽連關係，應從一重之連續結夥
    三人以上竊盜罪論處。被告己○○曾受有期徒刑之執行完畢，有台灣苗栗地方法
    院檢察署刑案資料查註紀錄表附卷可參，其於五年內再犯本件有期徒刑以上之罪
    ，為累犯，應依刑法第四十七條規定遞加重其刑。爰審酌被告己○○已有前科紀
    錄，再犯此案之罪，被告己○○、朱崇仁二人到院復否認犯行，暨其犯罪之動機
    、目的、手段、所生之危害及犯罪後之態度等一切情狀，量處如主文所示之刑。
三、公訴意旨另以：被告己○○、朱崇仁、林漢文於附表編號８至１０所示之時、地，
    竊取附表所示之車輛，因認被告己○○、朱崇仁二人另涉犯刑法第三百二十一條
    第一項第四款之竊盜罪嫌。
四、按犯罪事實應依証據認定之，無証據不得推定其犯罪事實；又不能証明被告犯罪
    者，應諭知被告無罪之判決，刑事訴訟法第一百五十四條、第三百零一條第一項
    前段分別定有明文。公訴人認被告二人涉有此部分竊盜犯行無非以：該三部車係
    由被告朱崇仁帶同尋獲，為其主要論據。惟查，ＭＢ─０二七０號車主戊○○於
    警訊中稱：該車業已廢，伊係停於苗栗縣頭份鎮東庄里八鄰四十六號前，何時失
    竊伊不知道，伊以為被收廢鐵的拖走等語。被告朱崇仁於警訊中稱：八十八年一
    月初被告己○○告訴伊該ＭＢ─０二七０車係其幫人處理的報廢車。三八七─七
    三九０號車主黎維相於警訊中稱：該車業於八十年七月間即已向監理站報廢，且
    已老舊並借予他人使用，不知何時竊等語。被告朱崇仁則於警訊中供稱：該三八
    七─七三九０號車係被告己○○於八十八年十二月中旬間開至伊家旁空地放，伊
    擔心妨礙他人通行，伊方請被告林漢文將該車拖至輝煌牧場旁產業道路停放，可
    能係清潔隊看見是報廢車輛，始將之拖至竹南垃圾場停放等語。ＧＢ─五七四０
    號車主羅春燭於警訊中稱：該車伊業於八十七年十一月二十八日賣予李國璋等語
    。李國璋則於警訊中稱：該車業已報廢，伊不要了等語。被告朱崇仁則於警訊中
    供稱：該ＧＢ─五七四０號車，僅係被告己○○告知伊停於苗栗縣竹南鎮○○路
    旁而已等語。是綜上所述，該三部車均係無價值之報廢車，且車主均係棄置之車
    輛，即不論被告己○○、朱崇仁、林漢文三人係如何取得各該車，均與竊盜罪之
    構成要件有間，此外復查無其他積極証據足資認定被告二人有何此部分竊盜犯行
    ，其犯罪尚屬不能証明，惟公訴人係與前揭起訴部分，以連續犯之裁判上一罪而
    合併起訴，爰不另為無罪之諭知。
據上論斷，應依刑事訴訟法第二百九十九條第一項前段、刑法第五十六條、第二十八
條、第三百二十一條第一項第四款、第三百五十四條、第五十五條、第四十七條，
判決如主文。
中      華      民      國    八十八    年      八      月      三      日
                                      台灣苗栗地方法院刑事庭
                法  官  姚  銘  鴻
右正本證明與原本無異。
如不服本判決，應於判決送達後十日內向本院提出上訴狀( 應附繕本 )，上訴於臺灣
高等法院台中分院。
                                          書記官  崔  玉  屏
中      華      民      國    八十八    年      八      月     四      日
附錄本案論罪科刑法條全文：
刑法第三百二十一條第一項第四款
犯竊盜罪而有左列情形之一者，處六月以上五年以下有期徒刑。
第四款：結夥三人以上而犯之者。
刑法第三百五十四條
毀棄、損壞前二條以外之他人之物，或致令不堪用，足以生損害公眾或他人者，處二
年以下有期徒刑、拘役或五百元以下罰金。
附  表：
┌──┬─────┬─────┬──────┬────┬────────┐
│編號│行  為  人│行  為  時│  行  為  地│  被害人│ 所  失  財  物 │
│    │          │（查獲時）│（查 獲 地）│        │                │
├──┼─────┼─────┼──────┼────┼────────┤
│１  │己○○    │八十七年十│苗栗縣竹南鎮│周少鵬  │ＭＢ─一五四一號│
│    │朱崇仁    │二月間    │自由街      │   │自用小客車，約值│
│    │林漢文    │（八十八年│（苗栗縣竹南│        │新台幣（下同）二│
│    │          │一月二十四│鎮山佳里運動│        │萬元。          │
│    │          │日十六時二│家保齡球館旁│        │                │
│    │          │十分許）  │空地）      │        │                │
├──┼─────┼─────┼──────┼────┼────────┤
│２  │己○○    │八十七年十│新竹市光華北│江坤地  │ＡＺ─三六六０號│
│    │朱崇仁    │二月二十五│街          │        │自用小客車，約值│
│    │林漢文    │日        │（苗栗縣竹南│        │八萬元。        │
│    │          │（同右）  │鎮崎頂里竹南│        │                │
│    │          │          │工業區大門入│        │                │
│    │          │          │口處）      │        │                │
│    │          │          │            │        │                │
├──┼─────┼─────┼──────┼────┼────────┤
│３  │己○○    │八十八年一│苗栗縣頭份鎮│乙○○  │ＬＮ─八八三０車│
│    │朱崇仁    │月五日    │尖山仁志汽車│        │牌二面。        │
│    │林漢文    │（同右）  │修理廠      │        │查獲時該二面車牌│
│    │          │          │（苗栗縣竹南│        │懸掛於ＫＰ─０九│
│    │          │          │鎮崎頂里四鄰│        │六六號自用小客車│
│    │          │          │十一號被告朱│        │上。            │
│    │          │          │崇仁住處前）│        │                │
├──┼─────┼─────┼──────┼────┼────────┤
│４  │己○○    │八十八年一│苗栗縣竹南鎮│莎莉便利│ＮＢ─九六０三號│
│    │朱崇仁    │月二十日  │龍鳳里龍鳳宮│商店    │自用小貨車，約值│
│    │林漢文    │（同右）  │後廟空地    │使用人：│七萬元。        │
│    │          │          │（苗栗縣竹南│丁○○  │                │
│    │          │          │鎮營盤里十八│        │                │
│    │          │          │鄰十八號旁空│       │                │
│    │          │          │地          │        │                │
├──┼─────┼─────┼──────┼────┼────────┤
│５  │己○○    │八十八年一│新竹縣新豐鄉│庚○○  │ＬＪ─一六五五號│
│    │朱崇仁    │月二十二日│重興村十鄰新│        │自用小客車，查獲│
│    │林漢文    │二十時許  │庄路一一二號│        │時車牌面二面業經│
│    │          │（同右）  │前（前揭被告│        │拆下置於被告朱崇│
│    │          │          │朱崇仁住處旁│        │仁左開住處內。該│
│    │          │          │空地）      │        │車約值五萬元。  │
├──┼─────┼─────┼──────┼────┼────────┤
│６  │己○○    │不詳      │新竹縣新豐鄉│丙○○  │ＫＰ─０九六六號│
│    │朱崇仁    │（同右）  │中興路一八六│        │自用小客車，查獲│
│    │林漢文    │          │號前（右開被│        │時為被告朱崇仁正│
│    │          │          │告朱崇仁住處│        │駕駛中，且係懸掛│
│    │          │          │前）        │        │前開失竊之ＬＮ─│
│    │          │          │            │        │八八三０號車牌二│
│    │          │          │            │        │面，該車約值三萬│
│    │          │          │            │        │元。            │
├──┼─────┼─────┼──────┼────┼────────┤
│７  │己○○    │八十七年十│苗栗縣竹南鎮│甲○○  │ＭＥ─五六五二號│
│    │林漢文    │二月二十七│龍鳳里九鄰後│        │自用小客車，查獲│
│    │          │日十六時許│厝仔二之七號│        │時係由被告林漢文│
│    │          │（八十八年│前（苗栗縣竹│        │駕駛使用，並改懸│
│    │          │二月一日二│南鎮公義里與│        │報廢之ＩＦ─九０│
│    │          │十一時許）│新竹交界西濱│        │五五號車牌。於上│
│    │          │          │公路橋下）  │        │開查獲時、地查獲│
│    │          │          │            │        │時，該車業已燒燬│
│    │          │          │ │        │。失竊時約值六萬│
│    │          │          │            │        │元。            │
├──┼─────┼─────┼──────┼────┼────────┤
│８  │          │八十七年八│苗栗縣頭份鎮│戊○○  │ＭＢ─０二七０號│
│    │          │月間      │東庄里八鄰四│        │自用小客車      │
│    │          │          │十六號      │        │                │
├──┼─────┼─────┼──────┼────┼────────┤
│９  │          │不詳      │不詳        │黎維相  │三八七─七三九０│
│    │          │          │            │        │號自用小貨車    │
├──┼─────┼─────┼──────┼────┼────────┤
│１０  │          │不詳      │不詳        │羅春燭  │ＧＢ─五七四０號│
│    │          │          │            │        │自用小客車      │
└──┴─────┴─────┴──────┴────┴────────┘


司法院資訊處製作；財團法人民間司法改革基金會備份。
